臺灣基隆地方法院刑事判決　　　　　　　　　　　　　九十三年度易字第二五一號
　　公　訴　人　臺灣基隆地方法院檢察署檢察官
　　被　　　告　甲○○　男　三.
右列被告因竊盜案件，經檢察官聲請以簡易判決處刑（九十三年度偵字第二六五七號
），本院認為不宜，改適用通常程序並評議由受命法官獨任以簡式審判程序進行審理
，並判決如左：
    主      文
甲○○共同踰越門扇竊盜，累犯，處有期徒刑捌月。
    事      實
一、甲○○前因違反麻醉藥品管理條例案件，經本院於民國八十三年五月十二日，以
    八十三年度訴字第一九０號判處有期徒刑五年五月確定；又因偽造有價證券案件
    ，經臺灣臺東地方法院於八十四年八月二日，以八十四年度訴字第一一六號判處
    有期徒刑三年二月確定，嗣經臺灣臺東地方法院裁定應執行有期徒刑八年三月確
    定，於八十三年八月十九日入監執行，八十八年三月二日假釋出監，九十一年七
    月四日假釋期滿未經撤銷，其未執行之刑，以已執行論。
二、甲○○意圖為自己不法之所有，並與姓名年籍不詳綽號「阿明」之成年男子基於
    犯意之聯絡，於九十三年七月十二日夜間七時三十分許，共同駕駛三Ｐ─三０一
    七號自小客車前往位在基隆市○○區○○路四四六巷口處之海洋博物館北部火力
    發電廠，趁該電廠無人看管之機會，共同以攀爬翻越入口鐵門之方式侵入當時已
    無人所在之北部火力發電廠（侵入住居部分未據告訴），徒手竊取北部火力發電
    廠倉庫內之冷氣機二臺，置於自己實力支配之下而竊盜得逞。嗣甲○○與「阿明
    」因冷氣機負重，無從再以攀爬翻越入口鐵門之方式離開北部火力發電廠，遂隨
    手拾起置放在北部火力發電廠內之鐵剪破壞入口處之鐵鍊門鎖（毀損部分未據告
    訴），開啟入口鐵門，再自該處大門將已竊盜得手之冷氣機二臺搬抬至三Ｐ─三
    ０一七號自小客車上；適有員警巡邏至該地，因查覺甲○○與「阿明」二人行跡
    可疑而上前盤查，「阿明」見狀，遂趁隙逃逸，至甲○○則因反應不及，而為員
    警當場逮獲。
三、案經基隆市警察局第二分局報請臺灣基隆地方法院檢察署檢察官偵查後，聲請本
    院以簡易判決處刑，本院認為不宜，改適用通常程序並評議由受命法官以簡式審
    判程序進行審理。
    理      由
壹、程序事項
一、檢察官雖以被告甲○○涉犯刑法第三百二十條第一項之普通竊盜罪嫌，而聲請本
    院以簡易判決處刑，然查：本案被告之所為，係犯刑法第三百二十一條第一項第
    二款之六月以上，五年以下有期徒刑之罪；且被告本次復係累犯，此均詳見本院
    後述認定，是本案所得宣告之刑，顯然不符刑事訴訟法第四百四十九條第三項「
    以宣告緩刑、得易科罰金之有期徒刑及拘役或罰金為限」之規定，從而，檢察官
    聲請本院以簡易判決處刑，自有不當，爰職權改依通常程序進行審理，合先敘明
    。
二、次查本件被告甲○○所犯者非為死刑、無期徒刑、最輕本刑為三年以上有期徒刑
    之罪或高等法院管轄第一審案件，其於準備程序進行中，先就被訴事實為有罪之
    陳述，經告知其簡式審判程序之旨，並聽取公訴人之意見後，本院業已依刑事訴
    訟法第二百七十三條之一第一項之規定，裁定由受命法官獨任以簡式審判程序進
    行本案之審理。
貳、審體事項
一、右揭事實業據被告甲○○坦承不諱，核與證人（即被害人）乙○○（海洋博物館
    北部火力發電廠工務組助理）於警詢及偵查中證述之情節相符，並有贓物認領保
    管收據乙紙及現場照片十一幀在卷可按，堪認被告自白與事實相符，可以採信。
    綜上所述，本件事證明確，被告竊盜犯行，洵堪認定。
二、核被告之所為，係犯刑法第三百二十一條第一項第二款之踰越門扇竊盜罪；查本
    案被告既係以攀爬翻越入口鐵門之方式侵入無人所在之北部火力發電廠行竊，則
    其所為，已非單純刑法第三百二十條第一項之普通竊盜罪名可比，乃檢察官疏未
    慮及，而論被告以刑法第三百二十條第一項之普通竊盜罪名，其起訴法條容有未
    洽，惟其起訴事實既屬同一，本院自應職權變更起訴法條並依法審理。又刑法第
    三百二十一條第三項所指之攜帶兇器竊盜，必行為人於「行竊之時」攜帶具有危
    險性之物，始克當之；茲本案被告雖因冷氣機負重，無從再以攀爬翻越入口鐵門
    之方式離開北部火力發電廠，而持置放在北部火力發電廠內之鐵剪破壞入口處之
    鐵鍊門鎖，然被告持鐵剪破壞入口處鐵鍊門鎖之時，其竊盜行為已經完成，是本
    案自無再論刑法第三百二十一條第一項第三款攜帶兇器竊盜罪之餘地，附此說明
    。被告與「阿明」間，有犯意之聯絡及行為之分擔，皆為共同正犯。末查，被告
    曾有如前所述之犯罪科刑及刑之執行情形，此有臺灣高等法院被告全國前案紀錄
    表在卷可憑，其於有期徒刑執行完畢後，五年以內再犯本起最重本刑有期徒刑以
    上之罪，為累犯，應依刑法第四十七條之規定，加重其刑。本院審酌被告時值盛
    年，不思正當工作以獲取財物，妄想以竊盜手段不勞而獲，其觀念偏差，而有待
    矯治，惟慮及其犯後態度良好、尚知悔悟等一切情狀，從輕量處如主文所示之刑
    。
據上論斷，應依刑事訴訟法第四百五十二條、第二百七十三條之一第一項、第二百九
十九條第一項、第三百條，刑法第二十八條、第三百二十一條第一項第二款、第四十
七條，判決如主文。
本案經檢察官王亞樵到庭執行職務。
中      華      民      國      九十三      年      九      月  二十九  日
                                臺灣基隆地方法院刑事第四庭
                                    法  官    王  慧  惠
右正本證明與原本無異。
對於本件判決如有不服，應於收受送達後十日內，向本院提出上訴書狀，上訴於臺灣
高等法院，並按他造當事人之人數附具繕本。
                                    書記官    王  月  娥
中      華      民      國      九十三      年      九      月  二十九  日
附錄論罪法條：
中華民國刑法第三百二十一條第一項第二款
犯竊盜罪而有左列情形之一者，處六月以上、五年以下有期徒刑：
二  毀越門扇、牆垣或其他安全設備而犯之者。
